---
title: 如何修改ggplot2垂直square legend之间的距离
author: Xiaotao Shen
date: '2019-09-04'
slug: ggplot2-square-legend
categories:
  - R
tags:
  - Blog
image:
  caption: ''
  focal_point: ''
output:
  blogdown::html_page:
    toc: true
    number_sections: true
---

今天看到有人在讨论如何修改`ggplot2`中垂直square legend之间的距离.原来想着`ggplot2`中的`theme`函数的`legend.key.height`参数不就是来控制这个距离的吗?后来试了一下,还真的不行.

先画出图来:

```{r}
library(ggplot2)
ggplot(mtcars, aes(x = factor(cyl))) +
  geom_bar(aes(fill = factor(cyl)))
```

使用`legend.key.height`参数来设置:

```{r}
ggplot(mtcars, aes(x = factor(cyl))) +
  geom_bar(aes(fill = factor(cyl))) +
  theme(legend.key.height = unit(4, "line"))
```

可以看到每个key变高了,但是距离并没有变化.我们试试其他类型的legend,比如point.

```{r}
ggplot(mtcars, aes(x = factor(cyl))) +
  geom_point(aes(colour = factor(cyl)), stat = "count")

ggplot(mtcars, aes(x = factor(cyl))) +
  geom_point(aes(colour = factor(cyl)), stat = "count") +
  theme(legend.key.height = unit(10, "mm"))
```

从这幅图看的就非常的清楚了,每个legend的图像元素是由`key`(背景)和指示元素组成的.`legend.key.height`参数可以改变`key`的高度,而指示元素则处在key的中间,对于square legend来说,他们其实是和`key`背景重合的,所以`legend.key.height`没有办法改变他们之间的距离.

那如果确实有需要更改这个距离,怎么做呢?想到一个办法只能更改square指示元素的line的宽度(line颜色为白色),从而间接修改他们之间的距离.

```{r}
ggplot(mtcars, aes(x = factor(cyl))) +
  geom_bar(aes(fill = factor(cyl)))

ggplot(mtcars, aes(x = factor(cyl))) +
  geom_bar(aes(fill = factor(cyl))) +
  theme(legend.key.size = unit(2, "line")) +
  guides(fill = guide_legend(override.aes = list(size = 3, colour = "white")))
```

欢迎大家由其他办法的留言讨论.