---
title: ggplot2-cookbook
author: Xiaotao Shen
date: '2019-10-25'
slug: ggplot2-cookbook
categories:
  - R
tags:
  - Blog
image:
  caption: ''
  focal_point: ''
output:
  blogdown::html_page:
    toc: true
    number_sections: true
---

# 绘图基础(plot basics)

所有的ggplot2图形都开始于`ggplot()`函数的调用.给其提供数据,以及美学映射(aesthethic mappings)(使用`aes()`函数).然后添加图层(layers), 度量系统(scales), 坐标系(coords)以及分面(facets).添加的每个对象,都是在前一行末尾使用符号`+`.如果需要将一个ggplot2图像保存在本地,使用`ggsave()`函数.

## `ggplot()` 创建一个新的ggplot图片

`ggplot()`函数是用来启动初始化一个ggplot2对象的.It can be used to declare the input data frame for a graphic and to specify the set of plot aesthetics intended to be common throughout all subsequent layers unless specifically overridden.

```
ggplot(data = NULL, mapping = aes(), ...,
  environment = parent.frame())
Arguments
```

### 参数

* **data** 用于绘图的数据.如果数据格式不是`data.frame`,会默认使用`fortity()`函数转换为`data.frame`格式.如果在该函数中不提供data,则在后面添加的每一个图层,都需要提供data.

* **mapping** 用于美学图层映射的参数.如果在这里不提供,则后面添加的每个图层,都需要提供.

* **...** 其他可用于该函数的参数.

* **environment** 该参数已经淘汰了.

### 细节

`ggplot()`用来初始化ggplot2图形对象.经常后面需要通过`+`来添加其他的对象.一般有三种方法调用该函数:

* `ggplot(df, aes(x, y, other aesthetics))`

* `ggplot(df)`

* `ggplot2`

如果后面的所有图层使用的都是同一套数据以及美学映射,则推荐使用第一种用法.如果后面图层使用数据一致,但是美学映射不同,则推荐使用第二种方法.如果每一个图层使用的数据和美学映射都不相同,则使用第三种方法,一般用来构建比较复杂的图形.

### 例子

```{r}
library(ggplot2)
# 产生随机数据,然后计算平均值和标准差
df <- data.frame(
  gp = factor(rep(letters[1:3], each = 10)),
  y = rnorm(30)
)
ds <- do.call(rbind, lapply(split(df, df$gp), function(d) {
  data.frame(mean = mean(d$y), sd = sd(d$y), gp = d$gp)
}))

ggplot(df, aes(gp, y)) +
  geom_point() +
  geom_point(data = ds, aes(y = mean), colour = 'red', size = 3)

#注意,第一个geom_point图层使用的是ggplot中的数据和美学映射.而第二个geom_point
#图层中使用的则是不同的数据和美学映射.

# 而下面这幅图,第一个geonm_point图层因为没有提供data,因此使用的是ggplot()中的data,
#而美学映射则是自己定义的.

ggplot(df) +
  geom_point(aes(gp, y)) +
  geom_point(data = ds, aes(gp, mean), colour = 'red', size = 3)

# 另外一个选择则是完全不在ggplot中定义数据和美学映射,而是在每一个图层中分别定义.
# 当你要画复杂图形的时候,这种方法就会显示的非常清晰和明了.
ggplot() +
  geom_point(data = df, aes(gp, y)) +
  geom_point(data = ds, aes(gp, mean), colour = 'red', size = 3) +
  geom_errorbar(
    data = ds,
    aes(gp, mean, ymin = mean - sd, ymax = mean + sd),
    colour = 'red',
    width = 0.4
  )

```

## `aes()` 创建美学映射

美学映射指的是数据中的变量如何映射到图形的视觉特性上(也就是美学aesthetics).美学映射可以在`ggplot()`函数以及每一个单独的图层中进行设置.

`aes(x, y, ...)`

### 参数

* **x, y, ...** 将变量映射到图形的视觉特性的名字.x和y分别指x轴和y轴.通常他们可以省略不写.但是其他的,如颜色(colour/color),填充颜色(fill),大小(size)等则必须写明参数名字.

### 细节

注意的是,在ggplot2种,对于视觉特征的名字进行了规范化,因此和R base绘图函数种的并不相同,比如从`pch`改为`shape`,从`cex`改为`size`.

### 例子

```{r}
aes(x = mpg, y = wt)
#> Aesthetic mapping: 
#> * `x` -> `mpg`
#> * `y` -> `wt`
aes(mpg, wt)
#> Aesthetic mapping: 
#> * `x` -> `mpg`
#> * `y` -> `wt`

# You can also map aesthetics to functions of variables
aes(x = mpg ^ 2, y = wt / cyl)
#> Aesthetic mapping: 
#> * `x` -> `mpg^2`
#> * `y` -> `wt/cyl`

# Or to constants
aes(x = 1, colour = "smooth")
#> Aesthetic mapping: 
#> * `x`      -> 1
#> * `colour` -> "smooth"

# Aesthetic names are automatically standardised
aes(col = x)
#> Aesthetic mapping: 
#> * `colour` -> `x`
aes(fg = x)
#> Aesthetic mapping: 
#> * `colour` -> `x`
aes(color = x)
#> Aesthetic mapping: 
#> * `colour` -> `x`
aes(colour = x)
#> Aesthetic mapping: 
#> * `colour` -> `x`

# aes() is passed to either ggplot() or specific layer. Aesthetics supplied
# to ggplot() are used as defaults for every layer.
ggplot(mpg, aes(displ, hwy)) + geom_point()

ggplot(mpg) + geom_point(aes(displ, hwy))

# Tidy evaluation ----------------------------------------------------
# aes() automatically quotes all its arguments, so you need to use tidy
# evaluation to create wrappers around ggplot2 pipelines. The
# simplest case occurs when your wrapper takes dots:
scatter_by <- function(data, ...) {
  ggplot(data) + geom_point(aes(...))
}
scatter_by(mtcars, disp, drat)

# If your wrapper has a more specific interface with named arguments,
# you need "enquote and unquote":
scatter_by <- function(data, x, y) {
  x <- enquo(x)
  y <- enquo(y)

  ggplot(data) + geom_point(aes(!!x, !!y))
}
scatter_by(mtcars, disp, drat)

# Note that users of your wrapper can use their own functions in the
# quoted expressions and all will resolve as it should!
cut3 <- function(x) cut_number(x, 3)
scatter_by(mtcars, cut3(disp), drat)
```

## `ggsave()`保存`ggplot2`图片对象

`ggsave()`默认会保存当前最后一幅`ggplot2`图片.如果不设置尺寸,则使用当前设备尺寸.

```
ggsave(filename, plot = last_plot(), device = NULL, path = NULL,
  scale = 1, width = NA, height = NA, units = c("in", "cm", "mm"),
  dpi = 300, limitsize = TRUE, ...)
```

### 参数

* **filename** 要保存的图片的名字,注意不包括后缀名.

* **plot** 要保存的`ggplot2`图片.

* **device** 要保存的图片的类型.包括以下:"eps", "ps", "tex" (pictex), "pdf", "jpeg", "tiff", "png", "bmp", "svg" or "wmf" (windows only).

* **path** 图片所要保存的路径.

* **scale** Multiplicative scaling factor.暂时不知道什么意思?

* **width, height, units** 要保存图片的宽和高,以及其单位.单位包括:"in"(英寸), "cm", or "mm".

* **dpi** 图片分辨率.一般是数字.也可以使用文字符:"retina" (320), "print" (300), or "screen" (72).

* **limitsize** 如果设置为TRUE,则`ggsave`不会保存尺寸大于50×50 inch的图片.

* **...** 其他可以用于图形设备(graphics device function)的参数.

# 图层(Layer):几何对象(geoms)

一个图层包括了数据(data),美学映射(aesthetic mapping),几何对象(geometric object),统计转换(statistical transformation),以及位置调整(position adjustment).一般来说,应该使用`geom_xxx()`函数来创建图层.必要情况下,需要手动设置去覆盖默认的位置和统计转换.

## 直线`geom_abline`,`geom_hline`和`geom_vline`

这三个函数(几何对象)分别用来画对角线,水平和垂直直线.

```
geom_abline(mapping = NULL, data = NULL, ..., slope, intercept,
  na.rm = FALSE, show.legend = NA)

geom_hline(mapping = NULL, data = NULL, ..., yintercept,
  na.rm = FALSE, show.legend = NA)

geom_vline(mapping = NULL, data = NULL, ..., xintercept,
  na.rm = FALSE, show.legend = NA)
```

### 参数

* **mapping** 美学映射,使用`aes()`函数设置.

* **data** 用于创建该图层的数据.有三种选择:     1)如果设置为`NULL`,也是默认设置.则该数据继承自`ggplot()`函数中的数据.2)一个`data.frame`,或者其他的对象,如`tibble`,这将会覆盖`ggplot()`中的数据.3)也可以是一个`function()`,但是该function最后返回的对象应该是`data.frame`.`function`可以使用`formula`格式进行创建,如:`head(.x, 10)`

* **...** 其他的可以传入`layer()`的参数.一般是美学对象,如`colour = "red"`或者`size = 3`.也可以是一些一些能够传入到和`geom_`配对的geom/stat的参数.

* **na.rm** 默认为`FALSE`, missing value会被去除掉,但是会给出`warning`,如果设置为`TRUE`,missing value也会被去除掉,但是不会给`warning`.

* **show.legend** 该图层是否要显示在legend上.默认为`NA`,则该图层中所有的映射到图形属性的变量都会显示在legend中.`FALSE`则永远不显示,`TRUE`则永远显示.如果该图形有多个变量映射到不同的图形属性,则可以将其设置为一个vector,分别控制不同的变量是否显示.

* **xintercept/yintercept/slope/intercept** 控制直线的位置参数.如果这些设置了,则`data`,`mapping`和`show.legend`则会被覆盖掉.

### 细节

这些几何对象和其他的几何对象稍微有些不同.可以通过两种方法提供参数:1)给layer函数提供参数,或者2)通过美学对象提供参数.如果你使用参数,例如`geom_abline(intercept = 0, slope = 1)`,然后几何对象(`geom_`)会创建一个新的data frame,这个data rame只包括了你所提供的数据.这意味着在所有的分面中,直线都是相同的.如果你想在不同的分面中,直线不相同,你需要自己创建一个data frame,然后再美学映射(aesthetics)中设置.

与其他的几何对象不同,这些几何对象不会从`ggplot`中继承data.他们也不会影响到x和y的scale.

### 美学映射(Aesthetics)

这三个几何对象(geom)其实都是使用`geom_line()`函数来画直线的,因此他们都支持`geom_line()`的美学参数,如`alpha`,`colour`,`linetype`和`size`.对于每个几何对象都有,都有单独的参数用来控制直线的位置:

* `geom_vline`:`xintercept`.

* `geom_hline`:`yintercept`.

* `geom_vline`:`slope`(斜率)和`intercept`(截距).

### 例子

```{r}
library(ggplot2)
p <- 
  ggplot(mtcars, aes(wt, mpg)) + 
  geom_point()

# 添加垂直直线
p + 
  geom_vline(xintercept = 5)
p + 
  geom_vline(xintercept = 1:5)

# 添加水平直线
p + 
  geom_hline(yintercept = 20)

# 添加对角线,默认斜率为1
p + 
  geom_abline(intercept = 20)

# 计算直线回归的斜率和截距
coef(lm(mpg ~ wt, data = mtcars))
p + 
  geom_abline(intercept = 37, slope = -5)

# 但是使用geom_smooth更加简单h:
p + 
  geom_smooth(method = "lm", se = FALSE)

# 如果想要再不同分面显示不同的直线,则使用美学对象,也就是需要自己创建
p <- ggplot(mtcars, aes(mpg, wt)) +
  geom_point() +
  facet_wrap(~ cyl)

mean_wt <- 
  data.frame(cyl = c(4, 6, 8), wt = c(2.28, 3.11, 4.00))
mean_wt
p + 
  geom_hline(mapping = aes(x = cyl, yintercept = wt), 
             data = mean_wt)
##如果不使用美学对象,则在每一个分面上都是一样的
p +
  geom_hline(yintercept = mean_wt$wt)

# 控制其他美学对象
ggplot(mtcars, aes(mpg, wt, colour = wt)) +
  geom_point() +
  geom_hline(aes(yintercept = wt, colour = wt), mean_wt) +
  facet_wrap(~ cyl)
```

-----

## 柱形图(bar charts)`geom_bar()`,`geom_col()`和`stat_count`

一共有两种类型的函数用来绘制柱形图:`geom_bar()`和`geom_col()`函数.`geom_bar()`配对的统计转换函数为`stat_count()`函数,所以他会自动将每个group的case个数计算出来,然后转为新的data frame,也就是group和数目,然后映射到x和y轴上.而`geom_bar()`则和R base的bar plot函数相似(默认配对统计转换函数为`stat_identify()`函数),需要指定x和y轴变量,然后直接将指定的y轴变量映射为bar的高度.

```
geom_bar(mapping = NULL, data = NULL, stat = "count",
  position = "stack", ..., width = NULL, binwidth = NULL,
  na.rm = FALSE, show.legend = NA, inherit.aes = TRUE)

geom_col(mapping = NULL, data = NULL, position = "stack", ...,
  width = NULL, na.rm = FALSE, show.legend = NA,
  inherit.aes = TRUE)

stat_count(mapping = NULL, data = NULL, geom = "bar",
  position = "stack", ..., width = NULL, na.rm = FALSE,
  show.legend = NA, inherit.aes = TRUE)
```

### 参数

* **mapping** 美学映射,使用`aes()`函数设置.如果设置参数`inherit.aes = TRUE`(默认),则该图层会从`ggplot()`函数继承美学映射的参数.

* **data** 用于创建该图层的数据.有三种选择:     1)如果设置为`NULL`,也是默认设置.则该数据继承自`ggplot()`函数中的数据.2)一个`data.frame`,或者其他的对象,如`tibble`,这将会覆盖`ggplot()`中的数据.3)也可以是一个`function()`,但是该function最后返回的对象应该是`data.frame`.`function`可以使用`formula`格式进行创建,如:`head(.x, 10)`

* **position** 位置调整(position adjustment).可以是字符,也可以是使用位置调整参数返回的对象. 

* **...** 其他的可以传入`layer()`的参数.一般是美学对象,如`colour = "red"`或者`size = 3`.也可以是一些一些能够传入到和`geom_`配对的geom/stat的参数.

* **width** 柱形图的宽度. 默认设置为数据"分辨率"的90%(0.9).

* **na.rm** 默认为`FALSE`, missing value会被去除掉,但是会给出`warning`,如果设置为`TRUE`,missing value也会被去除掉,但是不会给`warning`.

* **show.legend** 该图层是否要显示在legend上.默认为`NA`,则该图层中所有的映射到图形属性的变量都会显示在legend中.`FALSE`则永远不显示,`TRUE`则永远显示.如果该图形有多个变量映射到不同的图形属性,则可以将其设置为一个vector,分别控制不同的变量是否显示.

* **inherit.aes** 如果设置为`FALSE`,覆盖掉而不是结合默认美学参数. This is most useful for helper functions that define both data and aesthetics and shouldn't inherit behaviour from the default plot specification, e.g. borders().不太明白这个意思?

* **geom, stat** 覆盖掉默认的`geom_()`和`stat_()`函数.

### 细节

柱形图使用高度来表示数值.所以一般柱形图是用来进行对比展示的.这也是为什么如果你将数据log之后,使用柱形图就不太合适.

默认,对于同个x轴位置有着多个柱子,则他们会堆积在一起.也就输堆积柱形图,这是由默认的位置调整函数`position_stack()`实现的.如果你想要让他们并排排列,则需要使用`position_dodge()`或者`position_dodge2()`函数.当然,如果你想要堆叠柱形图,而显示的是比例而不是真实数值,则需要使用`position_fill()`函数.

### 美学参数(Aesthetics)

`geom_bar()`可以接受以下美学参数(粗体为必须参数).

* **x**

* **y**

* alpha

* colour

* fill

* group

* linetype

* size

`geom_col()`可以接受以下美学参数(粗体为必须参数).

* **x**

* **y**

* alpha

* colour

* fill

* group

* linetype

* size

`stat_count()`可以接受以下美学参数(粗体为必须参数).


* **x**

* y

* group

* weight

### 计算变量 (Computed variables)

* **count** 每一个grou中的数目

* **prop** 每组的比例

### 例子

```{r}
library(ggplot2)
## 首先创建一个ggplot2对象
g <- ggplot(mpg, aes(class))
# 然后使用geom_bar来展示每个class的case的数目
g + geom_bar()
# 可以通过设置weight参数,将每个柱子的高度改为该变量的和
g + geom_bar(aes(weight = displ))
# 当每一个柱子又可以分为不同的group时,默认是堆积在一起的.
g + geom_bar(aes(fill = drv))
# 如果想要翻转类别的顺序,可以在position参数中设置
g +
 geom_bar(aes(fill = drv), 
          position = position_stack(reverse = TRUE)) +
 coord_flip() +
 theme(legend.position = "top")
# 如果只是想要柱子高度显示某个变量的值,使用geom_col函数
df <- data.frame(trt = c("a", "b", "c"), outcome = c(2.3, 1.9, 3.2))
ggplot(df, aes(trt, outcome)) +
  geom_col()
# 当然,geom_bar函数也可以用来显示连续性的变量
df <- data.frame(x = rep(c(2.9, 3.1, 4.5), c(5, 10, 4)))
ggplot(df, aes(x)) + geom_bar()
# cf. a histogram of the same data
ggplot(df, aes(x)) + geom_histogram(binwidth = 0.5)
```

## 二维方格计数热图(Heatmap of 2d bin counts)`geom_bin2d()`和`stat_bin_2d()`

将平面划分为放个,然后计算每个方格中case的数目,然后将小方格内的case的数目映射到小方格的填充颜色上(默认).这种作图方法与`geom_point()`相比,好处是可以有效的避免重叠.

```
geom_bin2d(mapping = NULL, data = NULL, stat = "bin2d",
  position = "identity", ..., na.rm = FALSE, show.legend = NA,
  inherit.aes = TRUE)

stat_bin_2d(mapping = NULL, data = NULL, geom = "tile",
  position = "identity", ..., bins = 30, binwidth = NULL,
  drop = TRUE, na.rm = FALSE, show.legend = NA, inherit.aes = TRUE)
```

### 参数

* **mapping** 美学映射参数,使用`aes()`建立.如果在该图层进行设置,并且`inherit.aes = TRUE`(默认), it is combined with the default mapping at the top level of the plot. You must supply mapping if there is no plot mapping?

* **data** 用于创建该图层的数据.有三种选择:     1)如果设置为`NULL`,也是默认设置.则该数据继承自`ggplot()`函数中的数据.2)一个`data.frame`,或者其他的对象,如`tibble`,这将会覆盖`ggplot()`中的数据.3)也可以是一个`function()`,但是该function最后返回的对象应该是`data.frame`.`function`可以使用`formula`格式进行创建,如:`head(.x, 10)`

* **position** 位置调整(position adjustment).可以是字符,也可以是使用位置调整参数返回的对象. 

* **...** 其他的可以传入`layer()`的参数.一般是美学对象,如`colour = "red"`或者`size = 3`.也可以是一些一些能够传入到和`geom_`配对的geom/stat的参数.

* **na.rm** 默认为`FALSE`, missing value会被去除掉,但是会给出`warning`,如果设置为`TRUE`,missing value也会被去除掉,但是不会给`warning`.

* **show.legend** 该图层是否要显示在legend上.默认为`NA`,则该图层中所有的映射到图形属性的变量都会显示在legend中.`FALSE`则永远不显示,`TRUE`则永远显示.如果该图形有多个变量映射到不同的图形属性,则可以将其设置为一个vector,分别控制不同的变量是否显示.

* **inherit.aes** 如果设置为`FALSE`,覆盖掉而不是结合默认美学参数. This is most useful for helper functions that define both data and aesthetics and shouldn't inherit behaviour from the default plot specification, e.g. borders().不太明白这个意思?

* **geom, stat** 覆盖掉默认的`geom_()`和`stat_()`函数.

* **bins** 数值型的向量,用来分别设置垂直和水平方向上的bin的数目,默认都是30.

* **binwidth** 数值型向量,用于设置在垂直和水平方向上的bin的宽度.如果该参数设置,则会覆盖掉bins参数.

* **drop** 如果设置为`TRUE`,则会去除掉count为0的方格.

### 美学参数(Asethetics)

`stat_bind2d()`接受以下美学参数(黑体为必须参数):

* **x**

* **y**

* fill

*group

### 计算变量(Computed variables)

* **count** bin中的数据点的个数.

* **density** bin中数据点的密度(density),整体数据点数目为1,所有其他bin内数据点数目与之scale.

* **ncount** count, scaled to maximum of 1?

* **ndensity** density, scaled to maximum of 1

### 例子

```{r}
library(ggplot2)
d <- ggplot(diamonds, aes(x, y)) + 
  xlim(4, 10) + 
  ylim(4, 10)
d + geom_bin2d()
```

## 空白图`geom_blank()`

`geom_blank()`函数不绘制任何东西,但是可以用来绘制一个空的plot来保持一定的刻度.

```
geom_blank(mapping = NULL, data = NULL, stat = "identity",
  position = "identity", ..., show.legend = NA, inherit.aes = TRUE)
```

### 参数

所有参数可以参考上面所有的函数.

### 例子

```{r}
p <- 
  ggplot(mtcars, aes(wt, mpg))
p
p + 
  geom_blank()
```

## 箱型图(boxplot或者whiskers plot)`geom_boxplot()`和`stat_boxplot()`

箱型图用来展示连续性变量的分布.它可以展示5个统计量(中位值,two hinges and two whiskers), 以及所有的outlier值.

```
geom_boxplot(mapping = NULL, data = NULL, stat = "boxplot",
  position = "dodge2", ..., outlier.colour = NULL,
  outlier.color = NULL, outlier.fill = NULL, outlier.shape = 19,
  outlier.size = 1.5, outlier.stroke = 0.5, outlier.alpha = NULL,
  notch = FALSE, notchwidth = 0.5, varwidth = FALSE, na.rm = FALSE,
  show.legend = NA, inherit.aes = TRUE)

stat_boxplot(mapping = NULL, data = NULL, geom = "boxplot",
  position = "dodge2", ..., coef = 1.5, na.rm = FALSE,
  show.legend = NA, inherit.aes = TRUE)
```

### 参数

**mapping**,**data**,**position**和**...**参数可以参考前面的参数.都是一致的.

* **outlier.colour**,**outlier.fill**,**outlier.shape**,**outlier.size**,**outlier.stroke**,**outlier.alpha**:离群点的美学参数.如果想要隐藏outlier,则可以将**outlier.shape**设置为NA.

* **notch**:默认为`FALSE`,一个标准的box plot,如果设置为`TRUE`,则是一个有缺口的box plot.有缺口的box plot可以方便多组数据进行比较.因为缺口处就是中位值所在位置.

* **notchwidth**:缺口box plot的缺口处的宽度和整体宽度的比值,默认为0.5.

* **varwidth**:默认为`FALSE`,一个标准的box plot.如果设置为`TRUE`,则每组的box的宽度和该组的变量的个数的平方根成正比.

* **coef**:默认为1.5.也就是上下边框扩展出的上下晶须的距离为1.5倍的IQR.


### 统计总结

box plot框的上下边界(hinge)分别代表第一和第三分位数.

从框上边界扩展出的上晶须(whisker)的距离为1.5倍的IQR(IQR为inter quartile range,也就是第三分位数和第一份位数之差).从框下边界扩展出的下晶须(whisker)的距离为1.5倍的IQR.在上下晶须范围以外的,就是outlier.

### 美学参数

`geom_boxplot()`接收以下美学参数(黑体为必须参数):

* **x**

* **lower**

* **upper**

* **umiddle**

* **ymin**

* **yax**

* alpha

* colour

* fill

* group

* linetype

* shape

* size

* weight

### 计算变量

* width box plot宽度.

ymin:下晶须==下框边界-1.5*IQR

lower:下框边界.默认为25% quantile.

notchlower:对于有缺口box plot的下框边界.默认为median - 1.58 * IQR / sqrt(n)

middle:中位值,默认为50%分位数.

notchupper:对于有缺口box plot的上框边界.默认为median + 1.58 * IQR / sqrt(n)

upper:上框边界,默认为75%分位数.

ymax上晶须==上框边界+1.5*IQR

### 例子

```{r}
library(ggplot2)
p <- ggplot(mpg, aes(class, hwy))

p +
    geom_boxplot()  

# 交换x轴和y轴
p + geom_boxplot() + 
  coord_flip()

# 有缺口的box plot,注意此时上下晶须距离是有变化的.
p +
  geom_boxplot(notch = TRUE)

# box宽度和每组数目n的平方根成正比
p + geom_boxplot(varwidth = TRUE)

p + geom_boxplot(fill = "white", colour = "#3366FF")

# 设置outlier的美学参数
p + geom_boxplot(outlier.colour = "red", outlier.shape = 1)

# 将点和boxplot画在一起,这时候需要把outlier去除掉,因为和原始点会有重叠
p + geom_boxplot(outlier.shape = NA) + 
  geom_jitter(width = 0.2)

# 如果每组的box plot再分类,则默认是并列排在一起的
p + geom_boxplot(aes(colour = drv))

# x轴不是分类数据,而是连续数据也是可以的.但是需要提供如何对x轴进行分类,比如通过
#cut_width函数将连续性变量进行分类
ggplot(diamonds, aes(x = carat, y = price)) +
  geom_boxplot()

ggplot(diamonds, aes(carat, price)) +
  geom_boxplot(aes(colour = cut_width(carat, 0.25)), show.legend = FALSE)

ggplot(diamonds, aes(carat, price)) +
  geom_boxplot(aes(group = cut_width(carat, 0.25)), show.legend = FALSE)


# 如果你自己定义了boxplot的各个元素,也可以通过设置stat=`identify`来画boxplot
y <- rnorm(100)
df <- data.frame(
  x = 1,
  y0 = min(y),
  y25 = quantile(y, 0.25),
  y50 = median(y),
  y75 = quantile(y, 0.75),
  y100 = max(y)
)
ggplot(df, aes(x)) +
  geom_boxplot(
   aes(ymin = y0, lower = y25, middle = y50, upper = y75, ymax = y100),
   stat = "identity"
 )
```

## 3D表面的2D等高线(contours)`geom_contour()`和`stat_contour()`

`ggplot2`并不能画3D图形,但是可以使用`geom_contour()`和`geom_tile()`(tile是瓷砖的意思)画等高线. To be a valid surface, the data must contain only a single row for each unique combination of the variables mapped to the x and y aesthetics. Contouring tends to work best when x and y form a (roughly) evenly spaced grid. If your data is not evenly spaced, you may want to interpolate to a grid before visualising.

```
geom_contour(mapping = NULL, data = NULL, stat = "contour",
  position = "identity", ..., lineend = "butt", linejoin = "round",
  linemitre = 10, na.rm = FALSE, show.legend = NA,
  inherit.aes = TRUE)

stat_contour(mapping = NULL, data = NULL, geom = "contour",
  position = "identity", ..., na.rm = FALSE, show.legend = NA,
  inherit.aes = TRUE)
```

### 参数

很多参数跟前面是一样的.其他不同的见下:

* **lineend** 线条末端的形式(round, butt, square)

* **linejoin** 线条交界处的形式(round, butt, square)

* **linemitre** Line mitre limit (number greater than 1).

### 美学参数

`geom_contour()`接受以下参数(黑体为必须参数):

* **x**

* **y**

* alpha

* colour

* group

* linetype

* size

* weight

`stat_contour()`接受以下参数(黑体为必须参数):

* **x**

* **y**

* z

* group

* order

### 计算变量

* level:等高线的高度

* nlevel:等高线的高度,最大值scale到1.

* piece:contour piece (整数).

### 例子

```{r}
# 基础图形
library(ggplot2)
## 先看看数据
head(faithfuld)
v <- ggplot(faithfuld, aes(waiting, eruptions, z = density))
v + geom_contour()

# 也可以通过设置参数bins,来确定有几个等高线.
v + geom_contour(bins = 2)

v + geom_contour(bins = 10)

# 当然,也可以设置等高线之间的距离
v + geom_contour(binwidth = 0.01)

v + geom_contour(binwidth = 0.001)

# 其他的参数
##level就是stat_contour的其中一个计算变量,level.
v + geom_contour(aes(colour = ..level..))

##下面与上面相同.
v + geom_contour(aes(colour = stat(level)))

v + geom_contour(colour = "red")

# geom_rect用来画矩形

v + geom_raster(aes(fill = density)) +
  geom_contour(colour = "white")

v + geom_raster(aes(fill = density)) +
  scale_fill_gradient(low = "white", high = "red") +
  geom_contour(colour = "white")
```