---
title: Python中如何创建函数
author: Xiaotao Shen
date: 2019-11-22
slug: ''
categories:
 -  Python
tags:
 -  Blog
 -  Chinese
image:
  caption: ''
  focal_point: ''
output:
  blogdown::html_page:
    toc: true
    number_sections: true
---

```{r setup, include=FALSE}
library(reticulate)
```

# 自定义函数

Python中使用`def`语句来创建自定义函数.

```{python}
def hello(name):
  print("hello", name)
#hello()  
hello("shenxiaotao")
```

和R一样,可以给参数默认值.

```{python}
def hello(name = "xiaotao"):
  print("hello", name)
#hello()  
hello()
```

## 给函数编写文档

在`def`语句后面,就可以添加该函数的文档说明.称之为**文档字符串**(docstring).

```{python}
def square(x):
  'Calculates the square of the number x.'
  return x * x
```

文档字符串如果只有一行,可以使用引号括起来,如果有多行,需要使用三引号括起来.

通过下列语句访问文档字符串.

```{python}
square.__doc__
```

`_doc_`其实时函数一个方法.双下划线代表他是函数的一个特殊属性.


也可以使用`help()`函数获得信息.

```{python}
help(square)
```


一个特殊的语句,`return`跟R中一样,也是可以提前结束函数的.

```{python}
def test():
  print("test")
  return
  print("test2")
  
test()
```


> 在def语句中，位于函数名后面的变量通常称为形参，而调用函数时提供的值称为实参，但本书基本不对此做严格的区分。在很重要的情况下，我会将实参称为值，以便将其与类似于变量的形参区分开来。

## 作用域

跟R一样,python中也是存在局部和全局作用域,在函数内部对变量进行操作都是在该函数的局部作用域进行操作的,不会对函数外部的其他局部作用域以及全局作用域造成影响.

> 使用切片可以对列表等创建符本,这样可以避免在修改某一个变量时,对该变量关联的列表也发生了变化.

> 函数内的局部名称（包括参数）会与函数外的名称（即全局名称）冲突吗？答案是不会。

## 关键字参数和默认值

使用名称指定的参数称为关键字参数，主要优点是有助于澄清各个参数的作用。关键字参数最大的优点在于，可以指定默认值。

## 收集参数

在R中,我们知道,有时候需要用户提供长度不同的参数,这在R中,是通过使用`...`来实现的,那再python中呢?是通过在参数名字前加一个`*`实现的.


```{python}
def print_params(*params):
  print(params)

print_params("shen")
print_params("shen", "wang")
print_params(1, 2, 3)
```

如果某个参数前面加了星号,那么该参数下的所有实参,会被放在一个元组中.

```{python}
def print_params_2(title, *params):
  print(title)
  print(params)
  
print_params_2('Params:', 1, 2, 3)
```


带星号的参数将会收集之后的所有输入的参数.

如果需要将带星号参数放在中间,那么其后面的参数在调用时,必须指明形参.

```{python}
def in_the_middle(x, *y, z):
  print(x, y, z)

in_the_middle(1,2,3, z = 4)
```

型号时不会收集关键字参数的,如果要收集,可以使用两个星号.

```{python}
def print_params_3(**params):
  print(params)
  
print_params_3(x = 1, y = 2, z = 3)
```

可以看到,这时候将其作为字典使用.

## 分配参数

前面介绍了如何将参数收集到元组和字典中，但用同样的两个运算符（`*和**`）也可执行相反的操作。

```{python}
def add(x, y):
  return x + y
  
params = (1, 2)

add(*params)
```

# 作用域

变量到底是什么呢？可将其视为指向值的名称。因此，执行赋值语句x=1后，名称x指向值1。这几乎与使用字典时一样（字典中的键指向值），只是你使用的是“看不见”的字典。


这种“看不见的字典”称为命名空间或作用域。那么有多少个命名空间呢？除全局作用域外，每个函数调用都将创建一个。

在函数内使用的变量称为局部变量（与之相对的是全局变量）。参数类似于局部变量，因此参数与全局变量同名不会有任何问题。

到目前为止一切顺利。但如果要在函数中访问全局变量呢？如果只是想读取这种变量的值（不重新关联它），通常不会有任何问题。

> 但是,在函数中访问全局变量是众多bug的根源。务必慎用全局变量。

读取全局变量的值通常不会有问题，但还是存在出现问题的可能性。如果有一个局部变量或参数与你要访问的全局变量同名，就无法直接访问全局变量，因为它被局部变量遮住了。

如果需要，可使用函数`globals`来访问全局变量。这个函数类似于`vars`，返回一个包含全局变量的字典。（`locals`返回一个包含局部变量的字典。）

重新关联全局变量（使其指向新值）是另一码事。在函数内部给变量赋值时，该变量默认为局部变量，除非你明确地告诉Python它是全局变量。那么如何将这一点告知Python呢？

```{python}
x = 1
def change_global():
  global x
  x = x + 1

change_global()
x
```

可以看到,需要使用`global`语句来申明,从而改变全局变量.


# 函数式编程

至此，你可能习惯了像使用其他对象（字符串、数、序列等）一样使用函数：将其赋给变量，将其作为参数进行传递，以及从函数返回它们。在有些语言（如scheme和Lisp）中，几乎所有的任务都是以这种方式使用函数来完成的。在Python 中，通常不会如此倚重函数（而是创建自定义对象，这将在下一章详细介绍），但完全可以这样做。Python提供了一些有助于进行这种函数式编程的函数：`map`、`filter`和`reduce`。在较新的Python版本中，函数map和filter的用途并不大，应该使用列表推导来替代它们。你可使用map将序列的所有元素传递给函数。

其中`map()`函数和R中的`apply`家族或者`purrr`的`map()`家族函数非常像,有点是向量化处理的感觉.

举个例子.

```{python}
[str(i) for i in range(10)]
```

还可以写作:

```{python}
map(str, range(10))
list(map(str, range(10)))
```

`map()`函数直接返回的是一个迭代器,因此需要使用`list()`函数将他转变为list.使用R可以这么写.

```{r}
sapply(c(0:9), as.character)
unlist(purrr::map(c(0:9), as.character))
```

`filter()`函数非常好用,是一个用来筛选的函数.用于过滤序列，过滤掉不符合条件的元素，返回由符合条件元素组成的新列表。

使用方法:

```
filter(function, iterable)
```

* **function**:函数.

* **iterable**:可迭代的对象.

举个例子:

```{python}
def biggerThan10(x):
  if x > 10:
    return(True)
  else:
    return(False)
  
biggerThan10(10)
filter(biggerThan10, range(0,15,1))
list(filter(biggerThan10, range(0,15,1)))
```

`filter()`返回的也是一个迭代器,需要将其转变为list.

当然,也可以使用列表推导,这样就不要自定义函数了.

```{python}
[x for x in range(0,15,1) if x >10]
```

代码看起来更为简洁,并且也更加清晰.

## lambda表达式

Python提供了一种名为lambda表达式的功能，让你能够创建内嵌的简单函数（主要供map、filter和reduce使用）。

比如上面的`map()`和`filter()`函数的例子就可以改为下面:

```{python}
list(filter(lambda x: x > 10, range(0, 15,1)))
```

可以看到使用lambda表达式,其实是创建了一个简单的匿名函数,起到的作用和匿名函数是相同的,只不过更加简洁易读而已.

当然,其实大部分情况下,使用列表推导也非常简洁,所以很多情况下可以使用列表推导就可以了.但是特殊例子在函数`reduce()`中.

## `redunce()`函数会对参数序列中元素进行累积。

函数将一个数据集合（链表，元组等）中的所有数据进行下列操作：用传给 reduce 中的函数 function（有两个参数）先对集合中的第 1、2个元素进行操作，得到的结果再与第三个数据用function 函数运算，最后得到一个结果。

使用方法:

```
reduce(function, iterable[, initializer])
```

参数:

* **function**: 函数.

* **iterable**: 可迭代对象.

* **initializer**: 可选,初始参数.

例子:

```{python}
numbers = [72, 101, 108, 108, 111, 44, 32, 119, 111, 114, 108, 100, 33]
from functools import reduce
reduce(lambda x, y: x + y, numbers)
```



# 总结

新的函数:

Function|Meaning
--------|-------
`map(func, seq[, seq, ...])`|对序列中的所有元素执行函数
`filter(func, seq)`|返回一个列表，其中包含对其执行函数时结果为真的所有元素
`reduce(func, seq[, initial])`|等价于func(func(func(seq[0], seq[1]), seq[2]), ...)
`sum(seq)`|返回seq 中所有元素的和
`apply(func[, args[, kwargs]])`|调用函数（还提供要传递给函数的参数）





