---
title: ggplot2主题扩充包-ggthemes
author: Xiaotao Shen
date: '2019-10-28'
slug: ggplot2-ggthemes
categories:
  - R
tags:
  - Blog
image:
  caption: ''
  focal_point: ''
---

`ggthemes`是`ggplot2`的一个主题扩展包.含有`ggplot2`的多个扩展主题.官网参考文档见下面链接:



# 安装

```
# 从CRAN安装
install.packages('ggthemes', dependencies = TRUE)
# 从github安装
library("devtools")
install_github(c("hadley/ggplot2", "jrnold/ggthemes"))
```

# 主题

`ggthemes`提供的最直接的就是主题.可以直接在ggplot2对象后通过`+`好添加主题.

## `theme_base()`主题

```{r}
library("ggplot2")
library(ggthemes)
(
p <- ggplot(mtcars) + geom_point(aes(x = wt, y = mpg,
     colour = factor(gear))) + facet_wrap(~am)
)
p + theme_base()
```

`theme_base()`有两个参数,`base_size`和`base_family`,分别用来设置图片中所有字体的颜色和字体.

## `theme_calc()`主题

```{r}
library("ggplot2")
library(ggthemes)
(
p <- ggplot(mtcars) + geom_point(aes(x = wt, y = mpg,
     colour = factor(gear))) + facet_wrap(~am)
)
p + theme_calc()
```

还有很多其他的主题,可以直接参考官方网站.

# 颜色标度

`ggthemes()`同样也提供了颜色标度.

## 色盲友好型颜色调色板和标度

可以参考如下网址:

http://www.cookbook-r.com/Graphs/Colors_(ggplot2)/#a-colorblind-friendly-palette

一共包括四个函数:

`colorblind_pal()`,`scale_colour_colorblind()`,`scale_color_colorblind()`和`scale_fill_colorblind()`.用于分散性的数据.

```{r}
library("ggplot2")
library("scales")
library(ggthemes)

show_col(colorblind_pal()(8))
##该函数用来给出最多8种颜色的名字
```

```{r}
library("ggplot2")
library("scales")
library(ggthemes)

show_col(colorblind_pal()(8))
##该函数用来给出最多8种颜色的名字
(
p <- ggplot(mtcars) + 
  geom_point(aes(x = wt, y = mpg,
     colour = factor(gear))) + 
  facet_wrap(~am)
)
p + 
  theme_igray() + 
  scale_colour_colorblind()
```

`scale_fill_colorblind()`函数和colour函数相同,只是用来填充.

还有很多其他的颜色标度扩展,详情可以看其官方网站.

# 形状标度

给美学参数`shape`来提供扩展.

## `scale_shape_calc()`

```{r}
(
p <- ggplot(mtcars) + 
  geom_point(aes(x = wt, y = mpg,
     shape = factor(gear))) + 
  facet_wrap(~am)
)

p + scale_shape_calc()
```

# 线性标度

给美学参数`linetype`来提供扩展.

## `scale_linetype_stata()`

```{r}
library(ggplot2)
require(ggthemes)
(
  p <- 
    ggplot(mtcars,aes(mpg, wt)) +
    geom_line(aes(linetype = factor(gear)))
) 

p  +
    scale_linetype_stata()

```

# 颜色,形状和线性`调色板`

提供了非常多的色板,可以看官网.

```{r}
library(ggthemes)
library(scales)
show_col(few_pal(palette = "Light")(8))
show_col(few_pal(palette = "Medium")(8))
show_col(few_pal(palette = "Dark")(8))
```

# 几何对象和统计变换函数

## Range Frames`geom_rangeframe`

该函数是用来给轴加上直线的.看以下例子.与其他几何对象参数一样,他也可以接受一些常见的参数.

```{r}
library("ggplot2")
library(ggthemes)
(
p <- 
ggplot(mtcars, aes(wt, mpg)) +
 geom_point() 
)

p +
   geom_rangeframe(colour = "red")

p +
   geom_rangeframe(colour = "red", linetype = 2)
p +
   geom_rangeframe(colour = "red", linetype = 2, sides = "top")

p +
   geom_rangeframe(colour = "red", linetype = 2, sides = c("top")) +
  geom_rangeframe(colour = "red", linetype = 2, sides = c("right"))
```

## Tufte's Box Plot

```{r}
library("ggplot2")
library(ggthemes)
(
  p <- ggplot(mtcars, aes(factor(cyl), mpg))
)
# with a point for the median and lines for whiskers
p + geom_tufteboxplot()
# with a line for the interquartile range and points for whiskers
p + geom_tufteboxplot(median.type = "line", whisker.type = "point", hoffset = 0)
# with a wide line for the interquartile range and lines for whiskers
p + geom_tufteboxplot(median.type = "line", hoffset = 0, width = 3)
# with an offset line for the interquartile range and lines for whiskers
p + geom_tufteboxplot(median.type = "line")
# combined with theme_tufte
p + geom_tufteboxplot() +
  theme_tufte() +
  theme(axis.ticks.x = element_blank())
```

