---
title: R可视化之桑吉图
author: Xiaotao Shen
date: '2019-10-12'
slug: r-sankey
categories:
  - R
tags:
  - Blog
  - Academic
image:
  caption: ''
  focal_point: ''
---


> 本文翻译自"The graph gallery"网站,原帖文地址链接:https://www.r-graph-gallery.com/sankey-diagram.html

桑吉图(sankey diagram)使用来研究同一个变量在其不同分类中的比例或者说是流动的.实体(或者说是节点,node)一般使用长方形或者文字来表示.箭头和弧线用来表示在他们之间的流动.

## 使用`networkD3`包构建桑吉图

### 基础桑吉图绘制

可以使用两种格式的数据进行桑吉图绘制:

* connection data frame(一共三列),可以理解为长数据.
* 关联矩阵(incidence matrix),可以理解为宽数据.

#### 使用connection data frame

connection data frame至少需要两列,分别为source和target.第三列可以用来说明该connection的数值.

```{r}
library(networkD3)
library(tidyverse)
links <- data.frame(
  source = c("group_A","group_A", "group_B", "group_C", "group_C", "group_E"), 
  target = c("group_C","group_D", "group_E", "group_F", "group_G", "group_H"), 
  value = c(2,3, 2, 3, 1, 3)
  )
head(links)

##构建connection data frame中所有nodes的data frame
nodes <- data.frame(
  name = c(as.character(links$source), 
  as.character(links$target)) %>% unique()
)

#然后我们需要将每个node的名字代替为其在node data frame中的位置index,注意是要从哦开始计算.
links$IDsource <- match(links$source, nodes$name) - 1 
links$IDtarget <- match(links$target, nodes$name) - 1

#开始创建桑吉图
p <- networkD3::sankeyNetwork(
  Links = links,
  Nodes = nodes,
  Source = "IDsource",
  Target = "IDtarget",
  Value = "value",
  NodeID = "name",
  sinksRight = FALSE
)
p

```
图片时交互性的.

#### 使用关联矩阵

关联矩阵时正方形或者长方形的.行名和列名分别为node的名称.每一个cell代表着两个node之间flow的数值.但是因为在`network3D`中,只能使用长数据,因此其实就是将宽数据转换为长数据.


### 另外一个例子

我们使用桑吉图来展示科学家的移民或者说是流动情况.左边代表科学家的移出国,右边代表科学家的移进国.数据来自scientific publication(https://onlinelibrary.wiley.com/doi/abs/10.1111/imre.12327).

```{r}
#加载包
library(tidyverse)
library(networkD3)

# 读取数据
data <- 
  read.table("https://raw.githubusercontent.com/holtzy/data_to_viz/master/Example_dataset/13_AdjacencyDirectedWeighted.csv", header = TRUE)

# 讲数据转换为长数据
data_long <- data %>%
  rownames_to_column(var = "name") %>%
  pivot_longer(cols = -name, names_to = "key", values_to = "value") %>% 
  filter(value > 0) %>% 
  as.data.frame()

colnames(data_long) <- 
  c("source", "target", "value")

data_long$target <- 
  paste(data_long$target, " ", sep = "")

# 创建node data frame
nodes <- 
  data.frame(name = c(as.character(data_long$source),  
                      as.character(data_long$target)) %>% unique()
             ) %>% 
  arrange(name) %>% 
  as.data.frame()
 
data_long$IDsource = match(data_long$source, nodes$name) - 1 
data_long$IDtarget = match(data_long$target, nodes$name) - 1

# prepare colour scale
ColourScal <- 'd3.scaleOrdinal() .range(["#FDE725FF","#B4DE2CFF","#6DCD59FF","#35B779FF","#1F9E89FF",
"#26828EFF","#31688EFF","#3E4A89FF","#482878FF","#440154FF"])'

# Make the Network
sankeyNetwork(
  Links = data_long,
  Nodes = nodes,
  Source = "IDsource",
  Target = "IDtarget",
  Value = "value",
  NodeID = "name",
  sinksRight = FALSE,
  colourScale = ColourScal,
  nodeWidth = 40,
  fontSize = 13,
  nodePadding = 20
)
```

### 使用`ggalluvial`包绘制桑吉图

`ggalluvial`包是`ggplot2`的一个扩展包.可以用来绘制桑吉图.

```{r}
##加载包
library(ggalluvial)

##我们使用上面的那个例子
data <- 
  read.table("https://raw.githubusercontent.com/holtzy/data_to_viz/master/Example_dataset/13_AdjacencyDirectedWeighted.csv", header = TRUE)

data_long <- data %>%
  rownames_to_column(var = "name") %>%
  pivot_longer(cols = -name, names_to = "key", values_to = "value") %>% 
  filter(value > 0) %>% 
  as.data.frame()

colnames(data_long) <-
  c("from", "to", "value")

## 使用示例数据
data(vaccinations)
head(vaccinations)
levels(vaccinations$response) <- rev(levels(vaccinations$response))
ggplot(vaccinations,
       aes(x = survey, 
           y = freq,
           stratum = response, 
           alluvium = subject,
           fill = response, 
           label = response)) +
  scale_x_discrete(expand = c(.1, .1)) +
  ggalluvial::geom_flow() +
  labs(x = "", y = "") +
  ggalluvial::geom_stratum(alpha = .5) +
  geom_text(stat = "stratum", size = 3) +
  theme_bw() +
  theme(legend.position = "none", 
        plot.background = element_blank(), 
        panel.border = element_blank(), 
        panel.grid = element_blank(), 
        axis.ticks = element_blank(), 
        axis.text.y = element_blank()) +
  ggtitle("vaccination survey responses at three points in time")
```

