---
title: ggplot2 legend总结-1
author: Xiaotao Shen
date: '2019-12-23'
slug: ''
categories:
  - R
  - ggplot2
tags:
  - Blog
  - Chinese
image:
  caption: ''
  focal_point: ''
output:
  blogdown::html_page:
    toc: true
    number_sections: true
---

# 画出示例图片

```{r, echo=TRUE, eval=TRUE}
library(ggplot2)
library(tidyverse)

mtcars$gear <- factor(mtcars$gear)
(plot <- mtcars %>% 
    ggplot(aes(x = gear)) +
    geom_bar(aes(fill = gear)) +
    theme_bw()
)
```

与其他ggplot2上的对象一样，对于其外在表现（appearance）等，大都是在`theme()`函数中进行设置。

# 去掉legend

```{r}
##使用theme函数
plot +
  theme(legend.position = "none")

#使用guides函数
plot +
  guides(fill = FALSE)

##在scales系列函数中设置
plot +
  scale_fill_discrete(guide = FALSE)
```

# 更改legend位置

```{r}
##左侧
plot +
  theme(legend.position = "left")
##右侧
plot +
  theme(legend.position = "top")
##底部
plot +
  theme(legend.position = "bottom")
##右侧。默认放在右侧
plot +
  theme(legend.position = "right")
```

有时候我们需要将legend放在角上。这时候还是使用`legend.position`参数，但是需要配合`legend.justification`参数使用。`legend.position`设置为两个元素（数值）的向量，且取值范围为0-1。0代表最左边或者最右边，而1代表最上边或者最右边。第一个数值控制左右，第二个数值控制上下。

```{r}
##右上角
plot +
  theme(legend.position = c(1, 1),
        legend.justification = c(1, 1))

##右下角
plot +
  theme(legend.position = c(1, 0),
        legend.justification = c(1, 0))

##左上角
plot +
  theme(legend.position = c(0, 1),
        legend.justification = c(0, 1))

##左下角
plot +
  theme(legend.position = c(0, 0),
        legend.justification = c(0, 0))
```

当然，也可以通过设置具体的位置参数，来控制legend的位置。`legend.poisition`中的数值都是相对值,而不是绝对值.


```{r}
##中间
plot +
  theme(legend.position =  c(0.5, 0.5))
```

# 更改legend水平或者垂直排列

可以通过`legend.direction`参数进行设置：`horizontal`水平或者`verti`垂直。

```{r}
##修改legend标识中的size
plot +
  guides(fill = guide_legend(override.aes = list(size = 20)))

##修改legend title位置
##通过设置legend..title.align从而控制其左右相对位置，0是居中对其，-1靠左对其，1靠右对其，
plot +
  theme(legend.title.align = 0)
plot +
  theme(legend.title.align = -1)
plot +
  theme(legend.title.align = 1)
##通过guides函数控制
plot +
  guides(fill = guide_legend(title.position = "left"))
plot +
  guides(fill = guide_legend(title.position = "bottom"))
plot +
  theme(legend.direction = "horizontal", legend.position = "bottom") +
  guides(fill = guide_legend(title.position = "top", title.hjust = 0.5))
```

# 更改legend各个元素相对位置

```{r}
##修改legend title位置
##通过设置legend..title.align从而控制其左右相对位置，0是居中对其，-1靠左对其，1靠右对其，
plot +
  theme(legend.title.align = 0)
plot +
  theme(legend.title.align = -1)
plot +
  theme(legend.title.align = 1)
##通过guides函数控制
plot +
  guides(fill = guide_legend(title.position = "left"))
plot +
  guides(fill = guide_legend(title.position = "bottom"))
plot +
  theme(legend.direction = "horizontal", legend.position = "bottom") +
  guides(fill = guide_legend(title.position = "top", title.hjust = 0.5))

##去除legend文字
plot +
  guides(fill = guide_legend(label = FALSE))

##修改legend text位置
plot +
  theme(legend.text.align = 1)

plot +
  guides(fill = guide_legend(label.position = "left"))

plot +
  theme(legend.position = "bottom") +
  guides(fill = guide_legend(
    title.position = "right",
    label.position = "bottom",
    title.vjust = 1
  ))
```

# 更改legend背景

```{r}
##修改legend整体背景
plot +
  theme(legend.background = element_rect(
    fill = "green",
    colour = "red",
    size = 2,
    linetype = 2
  ))

##修改legend单个标识的背景
plot +
  theme(legend.key = element_rect(
    fill = "green",
    colour = "red",
    size = 0.1,
    linetype = 3
  ))

##修改单个标识的高度和宽度，也可以用来改变标识的大小。
plot +
  theme(legend.key.height = unit(2, "line"),
        legend.key.width = unit(2, "line"))
plot +
  theme(legend.key.size = unit(2, "line"))

##修改legend各个key之间的距离
plot +
  theme(legend.position = "top",
        legend.spacing.x = unit(2, "line"))

plot +
  theme(legend.position = "left",
        legend.spacing.y = unit(2, "line"))

plot +
  theme(legend.position = "left",
        legend.spacing = unit(2, "line"))
```

# 其他一些设置

## 设置legend上下左右的边缘距离

```{r}
plot +
  theme(legend.margin = margin(5, 5, 5, 5, 'cm'))
```

