---
title: tibble cookbook
author: Xiaotao Shen
date: '2019-11-09'
slug: tibble-cookbook
categories:
  - R
tags:
  - Blog
  - Chinese
image:
  caption: ''
  focal_point: ''
output:
  blogdown::html_page:
    toc: true
    number_sections: true
---

# 创建一个tibble

## `tibble()`函数

使用`tibble()`可以创建新的`tibble`对象,但是一般用来创建比较简单的tibble。

```{r}
library(tidyverse)
a <- 1
b <- 2:6
tibble(a, b)
# 使用下列方法修改列名
tibble(column1 = a, column2 = b)
```

需要注意的是,如果输入的vector长度不一致,只有其中某一个长度为1,才会循环补齐,否则报错.

`tibble()`函数有一个参数可以注意一下:`.name_repair`,用来控制对那些不如何规矩的列名如何处理.常用的一共有4个选项:

* **minimal** 对列名不做任何处理,既不做列名检查,也不做处理.

* **unique** 保证列名都是唯一的并且不能为空.

```{r}
#如果列名是重复的,会在列名后加入不同的序号.
try(
 tibble(a = 1:3, a = 1:3, 1:3, .name_repair = "unique") 
)
```


* **check_unique** 这是默认的参数设置,不对列名做修改,只做列名检查.

```{r}
#如果列名是重复的,则会报错
try(
 tibble(a = 1:3, a = 1:3) 
)
```

* **universal** 保证列名都是唯一的并且符合R语言语法.

如果有相同的列名,会在列名后加入不同的序号.

```{r}
#如果列名是重复的,则会报错
try(
 tibble(a = 1:3, a = 1:3, .name_repair = "universal") 
)
```


## `as_tibble()`函数

使用`as_tibble()`函数可以将已有的matrix和data.frame转变为tibble对象.

```{r}
test1 <- 
  matrix(1:6, ncol = 2)
tibble::as_tibble(test1)
test2 <- 
  data.frame(a = 1:3, b = 2:4, stringsAsFactors = FALSE)
tibble::as_tibble(test2)
```

`as_tibble()`函数的参数与`tibble()`大概相同,另外一个需要注意的的参数是:**rownames**,用来控制如何处理原有的行名.如果设置为NULL,则去除掉行名(默认),如果设置为NA,则保留原来的列名.设置为一个string vector,则将其设置为新的列名.


# tibble显示控制

tibble默认情况下只输出前十行内容,列自动适应屏幕宽度,如果想要输出比默认更多的数据,有以下几种方法.

## 使用`print()`函数

使用`print()`函数,可以控制行数和列数.

```{r}
library(tidyverse)
# 默认显示
nycflights13::flights

# 输出15行及所有列数
nycflights13::flights %>% 
  print(n = 15, width = Inf)
```

## 修改`options()`默认参数 

* `options(tibble.print_max = n, tibble.pring_min = m)`:如果多于m行,则只打印出n
行.`options(tibble.print_min = Inf)`表示总是打印所有行.

* `options(tibble.width = Inf)`表示总是打印所有列,不考虑屏幕的宽度.

`options()`中所有和`tibble`相关的参数:

1. `tibble.print_max`:Row number threshold: Maximum number of rows printed. Set to Inf to always print all rows. Default: 20.

2. `tibble.print_min`: 如果设置为m,意思即为如果行数大于m,则只打印出前n行.

3. `tibble.width`: 打印列的宽度.默认为NULL,也就是适应屏幕宽度.设置为`Inf`,则打印出全部列.

4. `tibble.max_extra_cols`: Number of extra columns printed in reduced form. Default: 100.

5. `pillar.bold`: pillar是柱子的意思.如果设置为TRUE,则列名为粗体,默认为FALSE,因为在terminal中很多字体对粗体支持不够.

6. `pillar.subtle`: 是否打印出其他详细的信息,比如总的行和列数.默认为TRUE.

7. `pillar.subtle_num`: Use subtle style for insignificant digits? Default: FALSE, is also affected by the pillar.subtle option.

8. `pillar.neg`: 是否高亮负值.默认为TRUE.

9. `pillar.sigfig`: 高亮那些数字,比如如果设置为3,则会高亮数字3.

10. `pillar.min_title_chars`: 列名打印时最小的字符数,默认为15.意味着如果某些列名大于15,则会被截断.设置为`Inf`,打印出完整的列名.