---
title: 日期时间操作总结
author: Xiaotao Shen
date: '2019-10-31'
slug: ''
categories:
  - R
tags:
  - Blog
image:
  caption: ''
  focal_point: ''
output:
  blogdown::html_page:
    toc: true
    number_sections: true
---

R语言中和日期时间相关的一共有三种格式,分别是日期(date),日期时间(data-times)和时间(time).

一般来说,日期格式需要符合`ISO8601`格式,这是一种国际上通用的日期时间格式,包含的内容从大到小包括:年,月,日,小时,分钟和秒.

```{r}
library(readr)
parse_datetime("2019-11-11T2010")
```

`parse_datetime()`是`readr`包中的用于解析日期的函数.


# 日期格式转换

使用`as.Date()`函数将文本格式日期转换为date格式数据.一共需要两个参数:

* x:文本格式日期.

* format:文本格式日期的格式.

## 比如美国这边常见的`月/日/年`.

```{r}
date <- c("8/6/2014", "3/18/2015")
class(date)
date2 <- as.Date(x = date, format = "%m/%d/%Y")
date2
class(date2)

date <- c("08/06/2014", "03/18/2015")
date2 <- as.Date(x = date, format = "%m/%d/%Y")
date2
class(date2)

date <- c("08/06/14", "03/18/15")
date2 <- as.Date(x = date, format = "%m/%d/%y")
date2
class(date2)
```

注意可以看到,对于`年`,有时候大家会省写,比如`2015`写为`15`.这时候在`format`参数中代表年的位置应当由全写的`Y`改为小写的`y`.对于`月`和`日`则不存在这个问题.

## 国内常见常见的`年/月/日`

当然对于其他的类似使用`/`分隔开日期形式,只要变换`format`中的顺序即可.


```{r}
date <- c("2015/8/6", "3/18/15")
class(date)
date2 <- as.Date(x = date, format = c("%Y/%m/%d" ,"%m/%d/%y"))
date2
class(date2)
```
可以看到对于格式不同的数据,可以将`format`设置为向量.



## 常见日期各个元素的写法及相应format的写法

### 年

* **%Y**: 4位完整数字的年.如`2019`

* **%y**: 2位数字的年.如`19`

### 月

* **%m**: 两位或者一位的月,如`01`或者`10`.
 
* **%b**: 月份的简写,比如`Jan`. 

* **%B**: 月份的全写,比如`January`.

### 日

* **%d**: 两位或者一位的日,比如`1`或者`28`.

* **%d**: 两位或者一位的日,比如`1`或者`28`.

### 时间

* **%H**: 0-23小时的时间格式.

* **%I**: 0-12小时的时间格式.必须和`%p`联合使用.

* **%p**: `a.m.`和`p.m.`

* **%M**: 分钟.

* **%S**: 整数秒.

* **%OS**: 真实秒.

* **%Z**: 时区.必须是一个地名.如`America`或者`Chicago`.


```{r}
## locale-specific version of the date
format(Sys.Date(), "%a %b %d")

x <- c("1jan1960", "2jan1960", "31mar1960", "30jul1960")
z <- as.Date(x, "%d%b%Y")
z

## read in date/time info in format 'm/d/y'
dates <- c("02/27/92", "02/27/92", "01/14/92", "02/28/92", "02/01/92")
as.Date(dates, "%m/%d/%y")

## date given as number of days since 1900-01-01 (a date in 1989)
as.Date(32768, origin = "1900-01-01")
## Excel is said to use 1900-01-01 as day 1 (Windows default) or
## 1904-01-01 as day 0 (Mac default), but this is complicated by Excel
## incorrectly treating 1900 as a leap year.
## So for dates (post-1901) from Windows Excel
as.Date(35981, origin = "1899-12-30") # 1998-07-05
## and Mac Excel
as.Date(34519, origin = "1904-01-01") # 1998-07-05
## (these values come from http://support.microsoft.com/kb/214330)

## Experiment shows that Matlab's origin is 719529 days before ours,
## (it takes the non-existent 0000-01-01 as day 1)
## so Matlab day 734373 can be imported as
as.Date(734373, origin = "1970-01-01") - 719529 # 2010-08-23
## (value from
## http://www.mathworks.de/de/help/matlab/matlab_prog/represent-date-and-times-in-MATLAB.html)

## Time zone effect
z <- ISOdate(2010, 04, 13, c(0,12)) # midnight and midday UTC
as.Date(z) # in UTC
## these time zone names are common
as.Date(z, tz = "NZ")
as.Date(z, tz = "HST") # Hawaii
```

