---
title: ggplot2拼图工具:patchwork
author: Xiaotao Shen
date: '2019-09-09'
slug: ''
categories:
  - R
tags:
  - Blog
image:
  caption: ''
  focal_point: ''
output:
  blogdown::html_page:
    toc: true
    number_sections: true
---

推荐一个用来拼图的包:`patchwork`.作者是[Thomas Lin Pedersen](https://github.com/thomasp85).使用方法非常简洁,具体使用方法可以查看其帮助文档.他的思想跟`tidyverse`非常像,直接使用`+`,`-`等符号来进行图的拼接.举个例子说明.

# 安装

`patchwork`

```
devtools::install_github("thomasp85/patchwork")
```

# 使用

拼图有两种不同的含义:

1. 像一幅图中不同的panel一样,他们分别是独立的;

2. 反映同样的数据信息,将几个图拼成一个panel.比如对于一个散点图,在其右侧和左侧分别添加其对应的变量的密度分布图等.


```{r}
library(patchwork)
library(tidyverse)

plot1 <- 
  ggplot(mtcars, aes(x = mpg, y = disp)) +
  geom_point() +
  theme_bw() +
  scale_x_continuous(limits = c(10, 35)) +
  scale_y_continuous(limits = c(50, 500))
  
plot2 <- 
  ggplot(mtcars, aes(x = mpg)) +
  geom_histogram() +
  theme_bw() +
  scale_x_continuous(limits = c(10, 35), 
                     name = NULL, labels = NULL, breaks = NULL) +
  scale_y_continuous(expand = expand_scale(mult = c(0, .05))) +
  theme(panel.border = element_blank(),
        axis.line = element_line(colour = "black"),
        panel.grid.major = element_blank(), 
        panel.grid.minor = element_blank())

plot3 <- 
  ggplot(mtcars, aes(x = disp)) +
  geom_histogram() +
  theme_bw() +
  coord_flip() +
    scale_x_continuous(limits = c(150, 500), 
                     name = NULL, labels = NULL, breaks = NULL) +
  scale_y_continuous(expand = expand_scale(mult = c(0, .05))) +
  theme(panel.border = element_blank(),
        axis.line = element_line(colour = "black"),
        panel.grid.major = element_blank(), 
        panel.grid.minor = element_blank())
```

我们画出了汽车`mpg`和`disp`的关系,然后想在这个散点图上方和右方分别画上`disp`和`mpg`的分布图.这时候需要注意的是,需要确定`xlim`和`ylim`的发明,从而使其坐标轴能够精确对上.

```{r}
plot <- 
{plot2 + plot_spacer() + plot_layout(ncol = 2, widths = c(3, 1))} -
  {plot1 + plot3 + plot_layout(ncol = 2, widths = c(3, 1))} +
  plot_layout(ncol = 1, heights = c(1,3))
plot
```

`plot_spacer()`函数用来生成一个空白图片.`plot_layout()`函数用来设置拼接图片的一些具体参数,如列数,行数,宽度或者高度比等.

`{}`括起来的几个plot组成一个完整的新的plot.

这里面需要注意的是`-`.它是指该符号左右两侧当成两个新的图层进行拼接.

具体使用方法可以参考作者github(https://github.com/thomasp85/patchwork).





