---
title: ggraph画网络图
author: Xiaotao Shen
date: '2019-11-27'
slug: ''
categories:
  - R
tags:
  - Blog
  - Chinese
image:
  caption: ''
  focal_point: ''
output:
  blogdown::html_page:
    toc: true
    number_sections: true
---

`ggraph`是Thomas Lin Pedersen开发的网络可视化的包.官方文档在这:https://ggraph.data-imaginist.com/index.html.

它和`igraph`不同,igraph虽然也有网络可视化,但是更多的还是用于网络分析,可视化并不是太友好.

大致记录一下如何使用它来进行网络图的构建.

# 安装

需要安装两个包.

```
install.packages("ggraph")
install.packages("tidygraph")
```

```{r}
library(tidyverse)
library(tidygraph)
library(ggraph)
```


# 构建所需要的数据

最为简单的办法是使用数据库格式的数据,而且前两行分别为`from`和`to`.我们构建一个示例数据:

## 构建edges数据

```{r}
set.seed(0)
edges <- data.frame(from = sample(1:15, 80, replace = TRUE), 
                 to = sample(1:15, 80, replace = TRUE), 
                 stringsAsFactors = FALSE) %>% 
  distinct()

```

这是最简单的一个edge信息,每一行就是一个edge信息,当然,我们也可以给每一条边都加上属性信息.

```{r}
edges <- data.frame(edges, 
                 edge.width = rnorm(n = nrow(edges), mean = 1, sd = 0.5), 
                 edge.colour = rnorm(n = nrow(edges), mean = 0, sd = 0.5),
                 stringsAsFactors = FALSE)
edges %>% head
```

## 然后构建node的数据

```{r}
node <- unique(c(edges$from, edges$to)) %>% sort()
node
nodes <- data.frame(node, node.size = rnorm(n = length(node), mean = 1, sd = 0.5),
                    node.colour = sample(c("Class A", "Class B"), length(node), replace = TRUE), 
                    stringsAsFactors = FALSE)
nodes %>% head
```

## 构建`ggraph`所需的数据

得到edges和nodes之后,需要将其转为`ggraph`所需要的格式.

```{r}
graph_data <- tidygraph::tbl_graph(nodes = nodes, edges = edges, 
                                   directed = FALSE)
graph_data
```

# 画图

## 基础绘图

拿到所需数据之后,可以开始画图了,跟`ggplot2`一样,也是图层的画法,一层层进行叠加.我们先看一个简单的例子.

```{r}
ggraph(graph = graph_data) +
  geom_edge_fan() +
  geom_node_point()
```

首先可以看到,需要使用`ggraph`启动一个图像,然后必须的两个geom分别是`geom_edge_xx`和`geom_node_xxx`分别用来定义边和node.他们的使用办法跟`ggplot2`非常类似,参数也都很类似,只是加上了`edge`和`node`标签.

我们下面接着对图片进行美化.

```{r}
plot <- 
ggraph(graph = graph_data, layout = "linear", circular = TRUE) +
  geom_edge_arc(aes(edge_colour = edge.colour, edge_width = edge.width)) +
scale_edge_colour_gradient2(low = "#155F83FF", mid = "white", high = "#800000FF") +
  scale_edge_width_continuous(range = c(0.2,2)) +
  geom_node_point(aes(colour = node.colour, size = node.size)) +
  scale_size_continuous(range = c(5,10)) +
  scale_colour_manual(values = c("Class A" = "#8A9045FF", "Class B" = "#155F83FF")) +
  theme_void()
plot
```

从上面例子可以看到,对于edge的属性的设置,需要使用`scale_edge_xxx`系列函数,而对于node,则直接使用原来的`ggplot2`的`scale_xxx`系列函数就可以了.

## 添加文字

添加文字可以使用`geom_node_text()`和`geom_node_label()`函数.

对于layout为圆形网状来说,我们需要将node的角度进行一定程度的调整.

```{r}
node_name = paste("Node", node, sep = "_")
node_name
angle <- 360 * (c(1:length(node_name)) - 0.5)/length(node_name)
hjust <- ifelse(angle > 180, 1, 0)
angle <- ifelse(angle > 180, 90 - angle + 180, 90 - angle)
```

然后添加node文字.

```{r}
plot +
  geom_node_text(aes(x = x * 1.05,
                     y = y * 1.15,
                     label = node_name), 
                 angle = angle, 
                 hjust = hjust,
                 colour = "black",
                 size = 3.5)
```

可以看到有些文字跑到绘图区域外面了,这时候需要将坐标轴进行扩展就行了.

```{r}
plot +
  geom_node_text(aes(x = x * 1.05,
                     y = y * 1.15,
                     label = node_name), 
                 angle = angle, 
                 hjust = hjust,
                 colour = "black",
                 size = 3.5) +
  expand_limits(x = c(-1.5, 1.5), y = c(-1.5, 1.5))

```

我们可以看看原来的坐标轴是什么样子的.

```{r}
ggraph(graph = graph_data, layout = "linear", circular = TRUE) +
  geom_edge_arc(aes(edge_colour = edge.colour, edge_width = edge.width)) +
scale_edge_colour_gradient2(low = "#155F83FF", mid = "white", high = "#800000FF") +
  scale_edge_width_continuous(range = c(0.2,2)) +
  geom_node_point(aes(colour = node.colour, size = node.size)) +
  scale_size_continuous(range = c(5,10)) +
  scale_colour_manual(values = c("Class A" = "#8A9045FF", "Class B" = "#155F83FF")) +
  theme_bw()
```

我们将theme设置为`theme_bw()`就可以清楚的看到原来的坐标体系了.

可以看到legend的顺序有点乱.可以在`guides()`函数中设置.

```{r}
ggraph(graph = graph_data, layout = "linear", circular = TRUE) +
  geom_edge_arc(aes(edge_colour = edge.colour, edge_width = edge.width)) +
  scale_edge_colour_gradient2(low = "#155F83FF", mid = "white", high = "#800000FF") +
  scale_edge_width_continuous(range = c(0.2,2)) +
  geom_node_point(aes(colour = node.colour, size = node.size)) +
  scale_size_continuous(range = c(5,10)) +
  scale_colour_manual(values = c("Class A" = "#8A9045FF", "Class B" = "#155F83FF")) +
  guides(colour = guide_legend(order = 1),
         size = guide_legend(order = 2),
         colour = guide_edge_colourbar(order = 3)) +
  theme_void()
```

添加文字的时候,文字之间,以及文字node之间,会出现覆盖的问题.如下图所示:

```{r}
ggraph(graph = graph_data, layout = "auto", circular = TRUE) +
  geom_edge_arc(aes(edge_colour = edge.colour, edge_width = edge.width)) +
scale_edge_colour_gradient2(low = "#155F83FF", mid = "white", high = "#800000FF") +
  scale_edge_width_continuous(range = c(0.2,2)) +
  geom_node_point(aes(colour = node.colour, size = node.size)) +
  scale_size_continuous(range = c(5,10)) +
  scale_colour_manual(values = c("Class A" = "#8A9045FF", "Class B" = "#155F83FF")) +
  theme_void() +
      geom_node_text(aes(x = x,
                     y = y,
                     label = node_name,
                     colour = node.colour), 
                 size = 3.5) 
```


在`ggplot2`中,我们使用`ggrepel`包可以解决这个问题.在这里,我们可以设置`repel`为TRUE.

```{r}
ggraph(graph = graph_data, layout = "auto", circular = TRUE) +
  geom_edge_arc(aes(edge_colour = edge.colour, edge_width = edge.width)) +
scale_edge_colour_gradient2(low = "#155F83FF", mid = "white", high = "#800000FF") +
  scale_edge_width_continuous(range = c(0.2,2)) +
  geom_node_point(aes(colour = node.colour, size = node.size)) +
  scale_size_continuous(range = c(5,10)) +
  scale_colour_manual(values = c("Class A" = "#8A9045FF", "Class B" = "#155F83FF")) +
  theme_void() +
      geom_node_text(aes(label = node_name,
                     colour = node.colour), 
                 size = 3.5, repel = TRUE) 
```

当然,也可以使用`geom_node_label()`来标注.

```{r}
ggraph(graph = graph_data, layout = "auto", circular = TRUE) +
  geom_edge_arc(aes(edge_colour = edge.colour, edge_width = edge.width)) +
scale_edge_colour_gradient2(low = "#155F83FF", mid = "white", high = "#800000FF") +
  scale_edge_width_continuous(range = c(0.2,2)) +
  geom_node_point(aes(colour = node.colour, size = node.size)) +
  scale_size_continuous(range = c(5,10)) +
  scale_colour_manual(values = c("Class A" = "#8A9045FF", "Class B" = "#155F83FF")) +
  theme_void() +
      geom_node_label(aes(label = node_name,
                     colour = node.colour), 
                 size = 3.5, repel = TRUE) 
```


## 使用不同的layout

对网络来说,可以使用不同的layout,layout既可以通过再`ggraph`中通过设置`layout`参数实现,也可以通过将`graph`直接赋予layout属性实现.

```{r}
ggraph(graph = graph_data, layout = "auto", circular = TRUE) +
  geom_edge_arc(aes(edge_colour = edge.colour, edge_width = edge.width)) +
scale_edge_colour_gradient2(low = "#155F83FF", mid = "white", high = "#800000FF") +
  scale_edge_width_continuous(range = c(0.2,2)) +
  geom_node_point(aes(colour = node.colour, size = node.size)) +
  scale_size_continuous(range = c(5,10)) +
  scale_colour_manual(values = c("Class A" = "#8A9045FF", "Class B" = "#155F83FF")) +
  theme_void()
```

```{r}
ggraph(graph = graph_data, layout = "linear", circular = FALSE) +
  geom_edge_arc(aes(edge_colour = edge.colour, edge_width = edge.width)) +
scale_edge_colour_gradient2(low = "#155F83FF", mid = "white", high = "#800000FF") +
  scale_edge_width_continuous(range = c(0.2,2)) +
  geom_node_point(aes(colour = node.colour, size = node.size)) +
  scale_size_continuous(range = c(5,10)) +
  scale_colour_manual(values = c("Class A" = "#8A9045FF", "Class B" = "#155F83FF")) +
      geom_node_text(aes(colour = node.colour),
                     hjust = 1,
                     angle = 65,
                     nudge_y = -0.3,
                     label = node_name, 
                 size = 3.5) +
  expand_limits(x = c(-1.5, 1.5), y = c(-1.5, 1.5)) +
  theme_void()
```

```{r}
ggraph(graph = graph_data, layout = "eigen", circular = FALSE) +
  geom_edge_arc(aes(edge_colour = edge.colour, edge_width = edge.width)) +
scale_edge_colour_gradient2(low = "#155F83FF", mid = "white", high = "#800000FF") +
  scale_edge_width_continuous(range = c(0.2,2)) +
  geom_node_point(aes(colour = node.colour, size = node.size)) +
  scale_size_continuous(range = c(5,10)) +
  scale_colour_manual(values = c("Class A" = "#8A9045FF", "Class B" = "#155F83FF")) +
  theme_void() +
    geom_node_text(aes(x = x,
                     y = y,
                     label = node_name,
                     colour = node.colour), 
                 size = 3.5) 
```

## 不同的连接线

上面的例子node之间的连接都是曲线(`geom_edge_arc`),当然我们也可以使用不同的连接方式,比如直线,这时候需要使用不同的`geom_edge_xxx()`函数.

比如直线可以使用`geom_edge_link()`,有三个不同的函数,暂时没有仔细看差别,详细差别可以使用:`?get_edges`查看.

```{r}
ggraph(graph = graph_data, layout = "auto", circular = TRUE) +
  geom_edge_link(aes(edge_colour = edge.colour, edge_width = edge.width)) +
scale_edge_colour_gradient2(low = "#155F83FF", mid = "white", high = "#800000FF") +
  scale_edge_width_continuous(range = c(0.2,2)) +
  geom_node_point(aes(colour = node.colour, size = node.size)) +
  scale_size_continuous(range = c(5,10)) +
  scale_colour_manual(values = c("Class A" = "#8A9045FF", "Class B" = "#155F83FF")) +
  theme_void()
```

```{r}
ggraph(graph = graph_data, layout = "auto", circular = TRUE) +
  geom_edge_link2(aes(edge_colour = edge.colour, edge_width = edge.width)) +
scale_edge_colour_gradient2(low = "#155F83FF", mid = "white", high = "#800000FF") +
  scale_edge_width_continuous(range = c(0.2,2)) +
  geom_node_point(aes(colour = node.colour, size = node.size)) +
  scale_size_continuous(range = c(5,10)) +
  scale_colour_manual(values = c("Class A" = "#8A9045FF", "Class B" = "#155F83FF")) +
  theme_void()
```


```{r}
ggraph(graph = graph_data, layout = "auto", circular = TRUE) +
  geom_edge_link0(aes(edge_colour = edge.colour, edge_width = edge.width)) +
scale_edge_colour_gradient2(low = "#155F83FF", mid = "white", high = "#800000FF") +
  scale_edge_width_continuous(range = c(0.2,2)) +
  geom_node_point(aes(colour = node.colour, size = node.size)) +
  scale_size_continuous(range = c(5,10)) +
  scale_colour_manual(values = c("Class A" = "#8A9045FF", "Class B" = "#155F83FF")) +
  theme_void()
```

画有一定弯度的edge可以使用`geom_edge_fan()`函数.

```{r}
ggraph(graph = graph_data, layout = "auto", circular = TRUE) +
  geom_edge_fan(aes(edge_colour = edge.colour, edge_width = edge.width)) +
scale_edge_colour_gradient2(low = "#155F83FF", mid = "white", high = "#800000FF") +
  scale_edge_width_continuous(range = c(0.2,2)) +
  geom_node_point(aes(colour = node.colour, size = node.size)) +
  scale_size_continuous(range = c(5,10)) +
  scale_colour_manual(values = c("Class A" = "#8A9045FF", "Class B" = "#155F83FF")) +
  theme_void()
```


## 使用不同的主题

可以使用暗黑主题,像图片显示的更炫酷一些.

```{r}
ggraph(graph = graph_data, layout = "auto", circular = TRUE) +
  geom_edge_arc(aes(edge_colour = edge.colour, edge_width = edge.width)) +
scale_edge_colour_gradient2(low = "#155F83FF", mid = "white", high = "#800000FF") +
  scale_edge_width_continuous(range = c(0.2,2)) +
  geom_node_point(aes(colour = node.colour, size = node.size)) +
  scale_size_continuous(range = c(5,10)) +
  scale_colour_manual(values = c("Class A" = "#8A9045FF", "Class B" = "#155F83FF")) +
  ggdark::dark_theme_void() +
      geom_node_text(aes(label = node_name,
                     colour = node.colour), 
                 size = 3.5, repel = TRUE) 
```

因为leged的某些显示颜色为黑色,而主题没有将其修改过来,可以手动进行修改.

```{r}
ggraph(graph = graph_data, layout = "auto", circular = TRUE) +
  geom_edge_arc(aes(edge_colour = edge.colour, edge_width = edge.width)) +
  scale_edge_colour_gradient2(low = "#155F83FF", mid = "white",
                              high = "#800000FF") +
  scale_edge_width_continuous(range = c(0.2,2), 
                              guide = guide_legend(override.aes = list(colour = "white", alpha =1))) +
  guides(colour = guide_legend(override.aes = list(size = 5))) +
  geom_node_point(aes(colour = node.colour, size = node.size)) +
  scale_size_continuous(range = c(5,10)) +
  scale_colour_manual(values = c("Class A" = "#8A9045FF", "Class B" = "#155F83FF")) +
  ggdark::dark_theme_void() +
      geom_node_text(aes(label = node_name,
                     colour = node.colour), 
                 size = 3.5, repel = TRUE) 
```
